【裁判字號】    96,訴,1040
【裁判日期】    970131
【裁判案由】    毒品危害防制條例
【裁判全文】
臺灣基隆地方法院刑事判決              96年度訴字第1040號
公  訴  人  臺灣基隆地方法院檢察署檢察官
被      告  乙○○
                  （現另案於臺灣基隆監獄基隆分監執行中）
上列被告因違反毒品危害防制條例案件，經檢察官提起公訴（96
年度毒偵字第2339號、第2768號），被告就被訴事實為有罪之陳
述，本院合議庭裁定由受命法官獨任進行審判，經改依簡式審判
程序審理後判決如下：
    主  文
乙○○施用第一級毒品，累犯，處有期徒刑柒月，扣案之注射針
筒壹支，沒收之；又施用第一級毒品，累犯，處有期徒刑柒月。
應執行有期徒刑拾月，扣案之注射針筒壹支，沒收之。
    事  實
一、乙○○前因施用第二級毒品案件，先後2 次經本院裁定送觀
    察勒戒後，均認無繼續施用毒品之傾向，分別於民國88年8
    月31日、89年10月21日執行完畢釋放出所，並由臺灣基隆地
    方法院檢察署檢察官各於88年8 月21日以88年度偵字第2418
    號、89年10月16日以89年度毒偵字第1941號為不起訴處分確
    定。又因施用第二級毒品案件，經本院裁定送強制戒治（91
    年10月18日執行期滿），並於90年5 月14日以90年度基簡字
    第317 號判決，判處有期徒刑4 月確定。再因施用第二級毒
    品案件，經本院於91年4 月22日以91年度易字第4 號判決，
    判處有期徒刑6 月確定。其於91年10月19日入監接續執行上
    開有期徒刑4 月、6 月後，於92年8 月19日執行完畢。復因
    詐欺取財案件，經本院於93年7 月9 日以93年度基簡字第50
    4 號判決，判處有期徒刑3 月確定。另因施用第一級毒品案
    件，經臺灣高等法院於93年7 月30日以93年度上訴字第1548
    號判決，判處有期徒刑3 月確定。嗣其所犯上開案件所處之
    刑，經臺灣高等法院於93年10月18日以93年度聲字第1198號
    裁定，合併應執行有期徒刑1 年4 月確定。其於93年10月18
    日入監執行後，於94年12月19日假釋出監，95年1 月26 日
    假釋期滿未經撤銷假釋，未執行之刑以已執行論，而視為執
    行完畢。再因施用第一級毒品案件，經臺灣高等法院於96年
    10月12日以96年度上訴字第3075號判決，判處有期徒刑10月
    ，減為有期徒刑5 月確定（現執行中）。
二、詎乙○○猶未戒斷毒癮，於強制戒治執行完畢後之5 年內，
    復基於施用第一級毒品海洛因之犯意，分別為下列施用第一
    級毒品海洛因之行為：
  (一)96年9 月19日下午4 時50分許，在基隆市○○區○○路成功
    國小側門旁，以將第一級毒品海洛因摻水注入注射針筒，再
    施打血管之方式，施用第一級毒品海洛因1 次。嗣於同日下
    午7 時許，在上開地點，其因形跡可疑，為警上前盤查時查
    獲，並扣得其所有供施用第一級毒品海洛因用之注射針筒1
    支，因而查悉上情。
  (二)96年10月1 日下午6 時許，在基隆市○○區○○街某地下道
    出口處，以同前方式，再施用第一級毒品海洛因1 次。嗣於
    同日晚間8 時30分許，在基隆市中山區○○○路25號前，因
    形跡可疑，為警盤查時查獲，經徵得其同意採尿送驗後，結
    果呈嗎啡之陽性反應，始悉上情。
三、案經基隆市警察局第一、第二分局報告臺灣基隆地方法院檢
    察署檢察官偵查後起訴。
    理  由
壹、程序事項：
    本件被告乙○○所犯者非為死刑、無期徒刑、最輕本刑為3
    年以上有期徒刑之罪或高等法院管轄第一審案件，其於準備
    程序進行中，先就被訴事實為有罪之陳述，經告知其簡式審
    判程序之旨，並聽取公訴人、被告之意見後，本院業已依刑
    事訴訟法第273 條之1 第1 項之規定，裁定由受命法官獨任
    以簡式審判程序進行本案之審理。
貳、實體事項：
一、上開事實，業據被告於檢察官偵查中及本院審理時坦承在卷
    ，且其為警查獲時所採集之尿液送驗結果，呈嗎啡及可待因
    之陽性反應，有台灣尖端先進生技醫藥股份有限公司濫用藥
    物檢驗報告2 紙附卷可稽，足徵被告之自白與事實相符，可
    以採信。又其前因施用毒品案件，經執行強制戒治，於91年
    10月18日執行完畢釋放出所等情，亦有臺灣高等法院被告前
    案紀錄表1 份存卷可憑。綜上，本案事證明確，被告於強制
    戒治執行完畢後5 年內，再施用第一級毒品之犯行洵堪認定
    ，應依法論科。
二、論罪科刑：
  (一)查海洛因係毒品危害防制條例第2 條第2 項第1 款所定之第
    一級毒品，被告非法施用第一級毒品海洛因之行為，係犯毒
    品危害防制條例第10條第1 項之施用第一級毒品罪。被告因
    施用而持有第一級毒品海洛因之低度行為，應為施用第一級
    毒品之高度行為所吸收，不另論罪。
  (二)被告先後2 次施用第一級毒品海洛因之行為，犯意各別，行
    為不同，應予分論併罰。
  (三)又被告前曾受如事實欄所示之有期徒刑執行完畢，有臺灣高
    等法院被告前案紀錄表在卷可按，其於有期徒刑執行完畢後
    ，5 年以內故意再犯本件有期徒刑以上之罪，為累犯，其所
    犯上開2 罪，均應依法加重其刑。
  (四)爰審酌被告犯罪之動機、曾有施用毒品之前科仍不知戒除，
    惟犯罪後坦承犯行，且所犯施用毒品犯行乃戕害自己身心健
    康，並未危及他人等一切情狀，分別量處如主文所示之刑，
    並定其應執行之刑。
  (五)扣案之注射針筒1 支係被告所有，供其施用第一級毒品海洛
    因之用，爰依刑法第38條第1 項第2 款宣告沒收。
據上論斷，應依刑事訴訟法第273條之1第1項、第299條第1 項前
段，毒品危害防制條例第10條第1 項、第23條第2 項，刑法第11
條前段、第47條第1 項、第38條第1 項第2 款、第51條第5 款，
判決如主文。
本案經檢察官甲○○到庭執行職務。
中    華    民    國    97    年    1    月    31    日
                  刑事第一庭法  官   劉桂金
以上正本證明與原本無異。
如不服本判決應於收受本判決後10日內向本院提出上訴書狀，其
未敘述上訴理由者，並得於提起上訴後10日內向本院補提理由書
狀（均須按他造當事人之人數附繕本）「切勿逕送上級法院」。
中    華    民    國    97    年    1    月    31    日
                            書記官   鄧順生
附錄論罪法條：
毒品危害防制條例第10條第1項
施用第一級毒品者，處 6 月以上 5 年以下有期徒刑。


司法院資訊處製作；財團法人民間司法改革基金會備份。
